# 请教陈版主吸收合并和股改的问题

提问人：JKMG189 时间：2021-04-16 17:33:04
B公司是A母公司控制的子公司，本期A吸收合并B公司，A需要编制合并报表。
单体报表上，A按B账面原值并入其资产负债，并按股东持股协议调整实收资本，差额转入资本公积
合并报表上，A按照同一控制合并原则将B并入期初合并报表，编制期末合并报表时，用资本公积还原B留存收益
A吸收合并B后，还进行了股改，A自己的留存收益都转入了资本公积
合并报表上，B还原合并前的留存收益，然后因为股改的原因，将还原的留存收益调整转入资本公积，
经过上述调整后，不考虑A的其他子公司的影响，合并报表上面的留存收益就只有股改之后A的净利润累积的部分，
股改前A的留存收益、B合并前的留存收益，在财务报告上都体现为未分配利润项目的其他转入。
请问陈版主，我上面的理解对吗？

回答人：chenyiwei
要指出：合并报表层面，母公司吸收合并非全资子公司，只是体现为一项购买少数股权交易，并不是企业合并。B此前即被A控制，一直应纳入A的合并报表范围，此次只是收购少数股权。“编制期末合并报表时，用资本公积还原B留存收益”的做法是不恰当的。、
吸收合并前B的留存收益只有按此前的比例归属于母公司股东的部分才会体现在合并报表的留存收益中。股改是法人行为，按照母公司个别报表层面的留存收益转为资本公积。